【裁判字號】    98,訴,584
【裁判日期】    980527
【裁判案由】    侵權行為損害賠償
【裁判全文】
臺灣臺南地方法院民事判決               98年度訴字第584號
原      告  甲○○
被      告  丁○○
            丙○○
            乙○○
上列當事人間請求國家賠償事件，本院判決如下：
    主  文
原告之訴及假執行之聲請均駁回。
訴訟費用由原告負擔。
    事實及理由
一、按原告之訴，依其所訴之事實，在法律上顯無理由者，法院
    得不經言詞辯論，逕以判決駁回之，民事訴訟法第249條第2
    項定有明文。又公務員於執行職務行使公權力時，因故意或
    過失不法侵害人民自由或權利者，國家應負損害賠償責任。
    公務員怠於執行職務，致人民自由或權利遭受損害者亦同，
    為國家賠償法第2條第2項所明定。依前開規定請求損害賠償
    者，以該公務員所屬機關為賠償義務機關，同法第9條第1項
    亦著有明文。是國家賠償法所定賠償義務「機關」為中華民
    國政府所屬之各級機關，至於機關內部之人員並非機關本身
    ，非屬國家賠償法所謂之賠償義務機關。
二、原告起訴主張略以：被告丁○○繪製車禍圖時，原告及原告
    配偶表示係因訴外人陳采幸所駕駛之小客貨車逆向超速行駛
    ，致原告駕駛之小客車遭撞毀，惟被告丁○○答稱：「車禍
    誰對誰錯，還不知道」等語，並認定訴外人陳采幸駕駛之小
    客貨車無逆向行駛，而繪製錯誤之現場圖。至於車輛鑑定委
    員會上，原告及原告配偶主張確實係因訴外人陳采幸駕駛之
    小客貨車逆向超速行駛，致原告駕駛之小客車遭撞毀，惟鑑
    定委員表示人證是家屬，而不採信原告及原告配偶之說詞，
    並認定肇事主因為原告。被告乙○○審理系爭車禍案件時，
    並未詢問訴外人陳采幸逆向駕駛之經過，亦無調到民國96年
    6 月19日記載訴外人陳采幸於車禍事故發生時，車速為60公
    里之筆錄，而認肇事主因為原告，並命原告賠償訴外人陳采
    幸新臺幣（下同）12,126元。原告因被告上開行為，致成立
    過失傷害罪，被認定為肇事主因，且無法請求車輛毀損、傷
    害、醫療費、喪失工作能力等損害賠償，並因此受有精神上
    之損害，而訴外人陳采幸則無受到任何處罰，且無需賠償原
    告所有小客車遭毀損所受之損害。爰依國家賠償法第2條第2
    項、第13條規定，請求被告應賠償原告 200萬元，及自起訴
    狀繕本送達之翌日起至清償日止，按週年利率百分之 5計算
    之利息，並願供擔保請准宣告假執行等語。
三、經查，原告以被告丁○○、丙○○、乙○○為本件被告，依
    前揭說明，被告丁○○、丙○○、乙○○並非國家賠償法所
    定之賠償義務機關，是原告依國家賠償法第 2條、第13條規
    定，提起本件訴訟，請求被告丁○○、丙○○、乙○○賠償
    損害，顯無理由，爰不經言詞辯論，逕以判決駁回。而原告
    之訴既無理由而經駁回，其假執行之聲請，自失其附麗，爰
    併駁回之。
四、民事訴訟法第249條第2項、第78條，判決如主文。
中    華    民    國    98    年    5     月    27    日
                  臺灣臺南地方法院民事第三庭
                          法  官  王漢章
以上正本係照原本作成。
如不服本判決，應於判決送達後20日內，向本院提出上訴狀並表
明上訴理由，如於本判決宣示後送達前提起上訴者，應於判決送
達後20日內補提上訴理由書（須附繕本）。
中    華    民    國    98    年    5     月    27    日
                          書記官  林木村


司法院資訊處製作；財團法人民間司法改革基金會備份。
